【裁判字號】    95,重訴,1333
【裁判日期】    951031
【裁判案由】    債務人異議之訴
【裁判全文】
臺灣臺北地方法院民事裁定            95年度重訴字第1333號
原      告  乙○○
訴訟代理人  林文淵律師
原      告  甲○○
被      告  龍星昇第五資產管理股份有限公司
法定代理人  丙○○
上列當事人間債務人異議之訴事件，本院裁定如下：
    主  文
本件移送臺灣高雄地方法院。
    理  由
一、按訴訟之全部或一部，法院認為無管轄權者，依原告聲請或
    依職權以裁定移送其管轄法院，民事訴訟法第28條第1項定
    有明文；強制執行程序，除強制執行法有規定外，準用民事
    訴訟法之規定，強制執行法第30條之1亦有明文。又執行名
    義成立後，如有消滅或妨礙債權人請求之事由發生，債務人
    得於強制執行程序終結前，向執行法院對債權人提起異議之
    訴，強制執行法第14條第1項前段定有明文。是本件原告提
    起債務人異議之訴自應向執行法院提起，方屬適法。又債務
    人依強制執行法第14條之規定，於強制執行程序終結前對債
    權人提起異議之訴，其主要目的在排除執行名義之執行力，
    故其管轄法院以實際為強制執行行為之法院最為恰當，蓋實
    際實施強制執行行為之法院，較易調查債務人是否有權排除
    執行名義之執行力，是所謂「執行法院」，應指實際為強制
    執行行為之法院而言（參照臺灣高等法院暨所屬法院92年法
    律座談會討論意見所示）。
二、本件原告起訴主張系爭執行名義成立後，有消滅或妨礙債權
    人請求之事由發生，原告據此提起債務人異議之訴，並聲明
    臺灣高雄地方法院95年度執字第56571號強制執行事件及本
    院95年度執字第4406號強制執行事件所為對原告之強制執行
    程序應予撤銷等語。經查：被告於95年8月28日向臺灣高雄
    地方法院具狀聲請對原告及訴外人李吉村、邱瓊慧（即李邱
    瓊慧）等人之財產為強制執行，經該院以95年度執字第5657
    1號受理執行在案，其中對於原告乙○○任職第三人億峰企
    業有限公司（下稱億峰公司）、信得實業有限公司（下稱信
    得公司）之每月應領薪資1/3及工作、年終、考核、績效獎
    金3/4及原告乙○○於第三人億峰公司、信得公司出資額；
    原告甲○○於第三人伯翎有限公司（下稱伯翎公司）及第三
    人羿霆興業有限公司（下稱羿霆公司）之每月應領薪資1/3
    及工作、年終、考核、績效獎金3/4之強制執行部分，經該
    院95年9月1日發函囑託本院代為執行，本院依囑託之旨發函
    上開公司扣押原告之前開財產，經伯翎公司、羿霆公司、億
    峰公司、信得公司聲明異議稱原告二人非其公司員工，另億
    峰公司、信得公司聲明異議稱原告乙○○非該公司股東並無
    出資額債權存在，而執行完畢終結，本院並於95年9月22日
    函覆臺灣高雄地方法院，告知對原告之強制執行事件，已受
    託執行終結等情，業經本院調閱95年度執助字第4406號執行
    卷核閱屬實，顯見本院受託執行之執行案件，於95年9月22
    日已執行完畢終結，該執行程序既已終結，則本院已非實際
    為強制執行之法院甚明。至於臺灣高雄地方法院95年度執字
    第56571號強制執行事件，該案件尚在執行中而未終結，有
    本院公務電話紀錄附卷可參，足見目前實際為強制執行之法
    院為臺灣高雄地方法院，揆諸上開說明，原告向本院提起債
    務人異議之訴，自應由臺灣高雄地方法院管轄，茲原告向無
    管轄權之本院起訴，顯係違誤。
三、依首開規定，本院依職權將本件移送於該管轄法院，裁定如
    主文。
中    華    民    國    95    年    10    月    31    日
                  民事第五庭    法  官  蔡如琪
以上正本係照原本作成
如對本裁定抗告須於裁定送達後10日內向本院提出抗告狀，並繳
納抗告費新臺幣1,000元
中    華    民    國    95    年    10    月    31    日
                                書記官  劉寶鈴


司法院資訊處製作；財團法人民間司法改革基金會備份。
